【裁判字號】    97,上易,1742
【裁判日期】    971006
【裁判案由】    竊盜
【裁判全文】
臺灣高等法院臺中分院刑事判決        97年度上易字第1742號
上  訴  人
即  被  告  甲○○
                    現於另案在臺灣臺中監獄
上列上訴人因竊盜案件，不服臺灣臺中地方法院97年度易字第28
07號中華民國97年8月6日第一審判決（起訴案號：臺灣臺中地方
法院檢察署97年度偵字第8459號），提起上訴，本院判決如下：
    主    文
上訴駁回。
    理    由
一、按依刑事訴訟法第350條、第361條、第362條、第367條規定
    ，不服地方法院之第一審判決而上訴者，須提出上訴書狀，
    並應敘述具體理由，為上訴必備之程式；其所提出之書狀未
    敘述上訴理由，或僅曾以言詞陳述上訴理由者，均應於上訴
    期間屆滿後20日內補提理由書於第一審法院。第一審法院經
    形式審查，認逾期未補提上訴理由者，應定期間先命補正；
    逾期未補正者，為上訴不合法律上之程式，應以裁定駁回。
    倘已提出上訴理由，但所提非屬具體理由者，則由第二審法
    院以上訴不合法律上之程式，判決駁回。而所謂具體理由，
    必係依據卷內既有訴訟資料或提出新事證，指摘或表明第一
    審判決有何採證認事、用法或量刑等足以影響判決本旨之不
    當或違法，而構成應予撤銷之具體事由，始克當之（例如：
    依憑證據法則具體指出所採證據何以不具證據能力，或依憑
    卷證資料，明確指出所為證據證明力之判斷如何違背經驗、
    論理法則）；倘僅泛言原判決認定事實錯誤、違背法令、量
    刑失之過重或輕縱，而未依上揭意旨指出具體事由，或形式
    上雖已指出具體事由，然該事由縱使屬實，亦不足以認為原
    判決有何不當或違法者（例如：對不具有調查必要性之證據
    ，法院未依聲請調查亦未說明理由，或援用證據不當，但除
    去該證據仍應為同一事實之認定），皆難謂係具體理由，俾
    與第二審上訴制度旨在請求第二審法院撤銷、變更第一審不
    當或違法之判決，以實現個案救濟之立法目的相契合，並節
    制濫行上訴（最高法院 97年度臺上字第892號刑事判決意旨
    參照）。
二、上訴人即被告甲○○（下稱被告）不服原審判決提起上訴，
    其上訴理由狀略謂：被告因 5件竊盜案件，經原審各判處有
    期徒刑5月，合併定應執行刑1年6月，被告雖有5件竊盜案件
    ，但不應一罪一判，此等判決頗為不公，被告於警詢坦承犯
    案，有些案件是純屬被告所交之案件，如以警察辦案之方式
    ，絕對會在其手上留一些案件，以為日後做為下次績效之分
    數，此乃警方辦案之方式，因此被告承上開之方式，已接獲
    多起簡易判決之案件例子，且被告每屢於地檢偵查中亦向檢
    察官表態，被告尚有餘案未移送，請檢察官為被告合併所有
    案件歸為合併審理，以減輕被告訴訟之累，更為司法減輕不
    必要之司法資源，被告於原審審理中亦曾向法官提出要求，
    將被告尚未移送案件一併審理，但為法官所反對，於是提起
    本件上訴，使被告得以更為審理，為避免訟累，請就被告所
    犯尚未移送之案件一併審理，以免一罪一判之不公；又被告
    前因竊盜案件經原審法院以97年度中簡字第861號判刑 ，並
    於97年5月26日確定在案 ，依刑事訴訟法第302條第1款規定
    ，本件不能再為實體判決，應為免訴之判決云云。
三、按對於連續數行為而犯同一罪名之罪者，均適用連續犯之規
    定論處，不無鼓勵犯罪之嫌，亦使國家刑罰權之行使發生不
    合理之現象，且基於連續犯原為數罪之本質及刑罰公平原則
    之考量，故修正前刑法第56條有關連續犯規定刪除後，即應
    將各自獨立評價之數罪，回歸本來就應賦予複數法律效果之
    原貌，而按數罪論處，此稽之原刑法第56條修正刪除之理由
    可明。因此，就刑法修正施行後之犯罪，除有一行為同時觸
    犯數罪名之想像競合犯，或基於單一犯意而反覆實施同種類
    犯罪之集合犯，或數犯罪動作在時空上密接不可分之接續犯
    等，因屬裁判上或實質上一罪關係，仍論以一罪外，餘行為
    獨立而可分之多次犯罪行為，皆應採一罪一罰，予以分論併
    罰，始符合立法本旨（最高法院 96年度第9次刑事庭會議決
    議意旨參照）。次按法院不得就未受請求之事項予以判決，
    否則即屬判決當然違背法令 ，刑事訴訟法第379條第12款定
    有明文 。查本案檢察官既係就被告在修正刑法施行後之5次
    獨立可分之竊盜犯行起訴，法院應依修正後刑法，僅就起訴
    之事實按數罪併罰規定，予以論科，至於被告上訴狀所自承
    之其他未移送之竊盜犯行，並不在檢察官起訴之犯罪事實範
    圍內，依法不得併予審判 。則原審判決認定被告被訴之5次
    竊盜犯行之罪證成立，予分論併罰，其認事用法，核無違誤
    。又被告前雖另因涉犯2件竊盜案件 ，經原審法院以97年度
    中簡字第861號判刑，並於97年5月26日確定在案，然此情經
    原審判決於科刑時已為斟酌 ，而該2件竊盜案件與本案被告
    所犯5件竊盜案件時地不同 ，係可分之獨立竊盜犯行，並無
    裁判上或實質上一罪之關係，要無刑事訴訟法第302條第1款
    之適用，其上訴意旨稱本案應為免訴判決云云，應無可採。
四、綜上所述，被告之上訴理由，不能認係依據卷內訴訟資料指
    摘或表明第一審判決有何採證、認事、用法或量刑等足以影
    響判決本旨之不當或違法，而構成應予撤銷之具體事由，僅
    徒憑己意請求從輕量刑，難謂上訴適法，其上訴自屬違背法
    律上之程式，應予以駁回 ，爰依刑事訴訟法第367條前段、
    第372條之規定，不經辯論判決如主文。
據上論斷，應依刑事訴訟法第367條前段、第372條，判決如主文
。
中    華    民    國    97    年    10    月    6     日
            刑事第五庭  審判長法  官    趙   春   碧
                              法  官    楊   真   明
                              法  官    賴   恭   利
上列正本證明與原本無異。
不得上訴。
                              書記官    林   桂   鳳
中    華    民    國    97    年    10    月    6     日


司法院資訊處製作；財團法人民間司法改革基金會備份。
